臺灣板橋地方法院交通事件裁定　　　　　　　　　九十二年度交聲字第一七八三號
　　原處分機關　臺北市公路總局台北區監理所板橋監理站
　　異　議　人
　　即受處分人　乙○○
右列異議人即受處分人因違反道路交通管理處罰條例案件，對於交通部公路總局臺北
區監理所九十二年十一月三日所為之九十二年板監違字第裁四一—Ｃ0000000
0號處分（原舉發案號：台北縣政府警察局九十二年八月十八日北縣警交字第Ｃ00
000000號），聲明異議，本院裁定如左：
    主  文
異議駁回。
    理  由
一、原處分機關略以：異議人即受處分人乙○○於民國九十二年八月十八日九時四十
    五分，駕駛車號ＦＺＶ—六七七號重型機車，於台北縣中和市○○路、漢民路口
    未依兩段式左轉違規，爰依道路交通管理處罰條例第四十八條第一項第二款之規
    定，裁處罰鍰新台幣（下同）六百元，並依同條例第六十三條第一項之規定記違
    規點數一點。
二、本件異議人則以：伊於九十二年八月十八日當日，是依照兩段式號誌等待中山路
    、漢民路口號誌燈號轉為綠燈，才行車往海山國中方向行進。員警舉發沒有任何
    照相、影片可佐證伊有上述違規事實，僅憑員警認定就可裁罰，老百姓權益何在
    ？本件應是員警誤認車牌而填錯車號，為此聲明異議云云。
三、按汽車駕駛人轉彎時，不依標誌、標線、號誌指示者，處二百元以上六百元以下
    罰鍰，並記違規點數一點，道路交通管理處罰條例第四十八條第二款、第六十三
    條第一項分別定有明文。
四、經查，駕駛機車沿台北縣中和市○○路欲左轉漢民路時，應以兩段方式進行左轉
    彎乙節，業據證人即本件舉發員警甲○○到庭證述明確，且為異議人乙○○所是
    認，堪予認定。而異議人於前揭時、地，駕駛ＦＺＶ—六七七號重型機車確有未
    以兩段方式進行左轉之違規事實，並據證人甲○○到庭證稱：「當天我是站在漢
    民路上，看到ＦＺＶ—六七七號的機車從中山路直接左轉漢民路，漢民路沒有畫
    快、慢車道，它同向有二線道，我是站在車道上，我吹哨子配合手勢攔他，他來
    的速度很快，到我面前時，就繞過我離去，我有喊出他的車號，並把他的車號隨
    手記下，我同仁站在我後面，他也看到後，過來跟我核對車號無訛後，我們才告
    發。如果是晚上，我跟我同仁看到的車號不一樣，我就不告發，但當天案發是在
    早上，天色蠻亮的，而且那車子的車牌也很乾淨。」、「（舉發當時，是否有很
    多的機車左轉過來？）沒有很多機車，但汽車是可以左轉過來，所以他是順著左
    轉過來，而不是待轉區直行而來。」及「（是否能確認該車是ＦＺＶ—六七七的
    車號？）我確認。」等語明確，並當庭繪製舉發現場相關位置圖一紙附卷供參，
    衡以證人甲○○與異議人並無怨隙仇恨，當無胡亂指摘反自陷誣告罪責之理，且
    觀諸證人甲○○所述當日情形，均甚明確，並無舉發錯誤之可能，佐以異議人於
    聲明異議狀內亦不否認該日曾行經前揭路口左轉之情，足認證人甲○○上開所言
    ，自屬可信。又交通警員掣單舉發違反道路交通管理處罰條例所列之違規事實，
    本質上為行政處分，係公務員基於職務上權力，依法就特定之具體事件所為具有
    公法上效果之單方行政行為，基於公務員為公法上行為具有公信力之原則，該行
    政處分當可被推定為真正，其據以依法處分之事實認定亦為真正無誤，此與民事
    訴訟法第三百五十五條第二項規定：「文書依其程式及意旨得認作公文書者，推
    定其為真正」之情形相同，反之，若謂公務員一切行政行為均需預留證據以證其
    實，則國家行政勢必窒礙難行，據此，刑事訴訟法就犯罪證據有關之規定中，與
    屬行政秩序罰之交通違規裁罰本質不合之部分，自不在準用之列；況當時舉發之
    員警甲○○嗣已於本院訊問時到庭具結證述，足以擔保其證詞之真實性，當屬法
    律上有效之證據方法。是異議人辯稱：本件沒有任何照片可供佐證，僅憑員警認
    定即可裁罰，有害一般民眾之權益云云，乃欠缺法律知識所生之誤解，並不足採
    。異議人對於執勤員警有何舉發錯誤之可能，並未再提出相關證據以供調查，本
    院亦查無任何證據足資證明證人甲○○有捏造事實違法取締之情事，則執勤警員
    本其維護交通秩序、安全職責所為之舉發，自應受到合法、正確之推定。是異議
    人確有於前揭時、地未依兩段式左轉之違規事實，堪予認定。
五、從而，原處分機關援引首揭規定，裁以罰鍰六百元，並記違規點數一點，於法並
    無違誤，應予維持。本件異議人之異議為無理由，應予駁回。
據上論斷，應依道路交通案件處理辦法第十九條，裁定如主文。
中      華      民      國    九十三    年      一      月      八      日
                                臺灣板橋地方法院交通法庭
                                    法  官  劉元斐
右正本證明與原本無異。
如不服本裁定，應於裁定送達後五日內向本院提出抗告狀。
                                          書記官    郭玉芬
中      華      民      國    九十三    年      一      月      八      日
